Inventaris van het archief van het Hoofdkantoor van de Rotterdamsche Bank NV en van hierbij gedeponeerde archieven, (1755) 1863-1964 (1985)
Nationaal Archief, Den Haag
- ARCHIEF VAN HET HOOFDKANTOOR, A.
  - Bescheiden afkomstig van directeuren en commissarissen, niet direct gerelateerd aan hun functie bij de bank, A.8.
    - J.W. Beyen, A.8.1.
      - Stukken betreffende het beheer van het vermogen van J. Hymans van Anrooy-Voswinkel Dorselen te 's-Gravenhage door A. van Hoboken en Co te Rotterdam, 1906-1932; 1511; 1 omslag
      - Stukken betreffende het voorzitterschap van J.W. Beyen van de Raad van Toezicht van en zijn commissariaat bij de Algemeene Centrale Bankvereeniging voor den Middenstand te Amsterdam, 1925-1929; 1512-1513; 1 pak en 1 omslag
        - Correspondentie 1925-1929, 1512; pak
        - Notulen van de vergaderingen van de Raad van Toezicht en de Raad van Commissarissen 1927, 1513
      - Stukken betreffende het lidmaatschap van J.W. Beyen van het hoofdbestuur van de Nederlandsche Maatschappij voor Nijverheid en Handel te Haarlem, 1925-1933; 1514-1517; 3 pakken en 1 omslag
        - Notulen van en agenda's voor de vergaderingen van het hoofdbestuur 1929-1933, 1514
        - Correspondentie tussen Beyen en de Maatschappij 1929-1933, 1515
        - Circulaires aan de leden 1929-1933, 1516
        - Reglementen en publicaties 1925-1926, [1930], 1932, 1517; omslag
      - Stukken betreffende het lidmaatschap van J.W. Beyen van de Regeringscommissie inzake het Middenstandscrediet (Commissie van Doorninck), 1925-1927; 1518-1520; 2 omslagen
        - Notulen van vergaderingen 1926-1927, 1520
        - Overige stukken 1925-1927, 1518
      - Stukken betreffende de regeringscommissie ingesteld tot onderzoek naar de mogelijkheden van fusie tussen de Coöperatieve Boazbank te Schoonhoven, de Middenstandsbank voor Limburg en de Algemeene Centrale Bankvereeniging voor den Middenstand tot de Nederlandsche Middenstandsbank NV te Amsterdam, 1926-1930; 1519; 1 pak
      - Gelukwensen en reacties daarop naar aanleiding van de benoeming van J.W. Beyen tot ridder in de Orde van de Nederlandse Leeuw, 1927; 1521; 1 omslag
      - Conceptnotitie [van J.W. Beyen] betreffende de balansen van de grote Franse banken; met enkele krantenknipsels, 1928; 1522; 1 omslag
      - Stukken betreffende het lidmaatschap van J.W. Beyen van de Commissie ter voorbereiding van een preadvies voor de successiebelasting, 1928-1929; 1523; 1 omslag
      - Stukken betreffende de bemiddeling van J.W. Beyen voor A. Penning te Parijs bij zijn ontslag bij Enka NV te Arnhem en bij het verkrijgen van een nieuwe functie, 1929-1931; 1524; 1 omslag
      - Stukken betreffende een toespraak van J.W. Beyen over het preadvies van [F.M.] Wibaut ten aanzien van de winstbelasting op naamloze vennootschappen, 1930; 1525; 1 omslag
      - Stukken betreffende een lezing van J.W. Beyen over goud en wereldeconomie, gehouden voor het departement 's-Gravenhage van de Nederlandsche Maatschappij voor Nijverheid en Handel te Haarlem, 1930-1931; 1526; 1 pak
      - Stukken betreffende de betrokkenheid van J.W. Beyen bij een conflict tussen J. van Dusseldorp, voorzitter van de Vereeniging Nederlandsch Fabrikaat te 's-Gravenhage enerzijds en de Nederlandsche Maatschappij voor Nijverheid en Handel te Haarlem anderzijds, 1930-1931; 1527; 1 pak
      - Stukken betreffende de publicatie van een artikel van J.W. Beyen over goud en de economische depressie in het bulletin Periodique van de Société Belge d'Études et d'Expansions, 1930-1931; 1528; 1 pak
      - Stukken betreffende het lidmaatschap van J.W. Beyen van het hoofdbestuur van de Vereeniging Nederlandsch Fabrikaat te 's-Gravenhage, 1930-1933; 1529; 1 pak
      - Stukken betreffende het lidmaatschap van J.W. Beyen van de Liberale Studieclub van de Liberale Staatspartij De Vrijheidsbond, 1930-1933; 1530; 1 omslag
      - Verzoekschrift van het Neutrale Lorentzlyceum te Eindhoven om bemiddeling bij het verkrijgen van rijkssubsidie; met bijlage, 1931; 1531; 1 omslag
      - Nota [van J.W. Beyen] betreffende de grensconflicten tussen Nederland en België, de Belgische Kwestie. In tweevoud, 1931; 1532; 1 omslag
      - Am Tage nach dem Zusammenbruch, door H. Rittershausen, 1931; 1533; 1 katern
      - Stukken betreffende het lidmaatschap van J.W. Beyen van de Nederlandsche Stillhaltecommissie, namens de Nederlandse betrokkenen deelneemster aan de Stillhalteconferentie te Londen en Berlijn, 1931-1933; 1534; 1 pak
      - Stukken betreffende de zitting van J.W. Beyen in de Nederlandse delegatie naar de Stillhalteconferentie te Londen en Berlijn over de aflossing van de Duitse buitenlandse schulden, 1931-1933; 1535-1536; 2 pakken
        - 1931-1932 okt, 1535
        - 1932 apr-1933, 1536
      - Die Auslandsverschuldung Deutschlands nach dem Stande vom 30. September 1932, staten van de buitenlandse schuld van Duitsland aan staten en banken, 1537; 1 deel
      - Statistische Übersichten zum Deutschen Kreditabkommen von 1932. Publicatie van de Deutsche Golddiskontbank und Reichsbank, 1538; 1 deel
      - Geld- und kreditreform, door E. Wagemann te Berlijn, 1932; 1539; 1 katern
      - Correspondentie van J.W. Beyen met A.F. Philips te Eindhoven over de oprichting van de Van Deventer-Stichting, ter behartiging van de belangen van de afstammelingen in rechte lijn van Jan Cornelis van Deventer, 1932; 1540; 1 omslag
      - Tekst van een lezing van J.W. Beyen gehouden te Eindhoven over de monetaire en non-monetaire oorzaken van de depressie van de voorgaande jaren; met kladaantekeningen, 1932; 1541; 1 omslag
      - Stukken betreffende een lezing van J.W. Beyen voor de Haagse Academie van Internationaal Recht over het geldwezen en de opbouw van een nieuwe monetaire wereldorde; met teksten van lezingen van derden, 1932; 1542; 1 pak
      - Rapporten en nota's van de Commissie Ries voor de minister van Financiën over de gevoerde besprekingen betreffende de handelspolitieke betrekkingen met Duitsland; met bijhorende correspondentie, 1932; 1543; 1 omslag
      - Stukken betreffende een lezing van J.W. Beyen op de jaarlijkse accountantsdag over het vraagstuk van een internationale muntstandaard, 1932; 1544; 1 omslag
      - Stukken betreffende de deelname van J.W. Beyen aan de conferentie van de Volkenbond te Genève over een buitenlandse lening van Ösh. 300.000.000,- aan Oostenrijk, 1932-1933; 1545; 1 pak
      - Stukken betreffende de deelname van J.W. Beyen aan de studiecommissie ten aanzien van de stillhalteproblematiek, 1932-1933; 1546; 1 pak
      - Stukken betreffende het optreden van J.W. Beyen als arbiter in een conflict tussen de Nederlandsche Scheepsbouw Maatschappij NV te Amsterdam en de rederij Westfal, Larsen & Co AS te Bergen (Noorwegen), 1932-1933; 1547; 1 omslag
      - Stukken betreffende de bemiddeling van J.W. Beyen in een conflict tussen W. van der Vorm en de NV Van Nievelt Goudriaan & Co Stoomvaartmaatschappij te Rotterdam over een 5% obligatielening ten laste van laatstgenoemde partij, 1932-1933; 1548; 1 pak
      - Stukken betreffende het lidmaatschap van J.W. Beyen van de commissie tot onderzoek naar de financiële verhouding tussen de provincie Gelderland en de Provinciale Geldersche Electriciteits Maatschappij (PGEM) te Arnhem, 1932-1933; 1549; 1 pak
      - Manuscript van een beoogde maar niet verschenen publicatie over de werking van het economisch leven, met name de conjunctuurbeweging, [1931], alsmede het Algemeen Handelsblad d.d. 30 en 31 oktober en 1 november 1934, met daarin de artikelenserie 'Waardevast geld' door J.W. Beyen, [1931], 1934; 1550; 1 pak
        Zie aangaande het manuscript J.W. Beyen, Het spel en de knikkers, Rotterdam 1968.
      - De Bank voor Internationale Betalingen te Bazel, tekst van een inleiding te houden door J.W. Beyen op 1 april 1936, 1509; 1 stuk
      - Teksten van lezingen van J.W. Beyen over de Nederlandse en de internationale betalingsbalans. De laatsgenoemde ook met kladversie in het Frans, z.j; 1551; 1 omslag
    - O. van den Berg, A.8.2.
      - Stukken betreffende het lidmaatschap van O. van den Berg van het bestuur van de Stichting Vrienden Amsterdams Conservatorium te Amsterdam, 1958-1959; 1552; 1 omslag
      - Stukken betreffende het lidmaatschap van O. van den Berg van het bestuur van de Nederlandse Orkeststichting tot beheer van het Concertgebouworkest te Amsterdam, 1959; 1580; 1 pak
    - D. Hoogendijk, A.8.3.
      - Stukken betreffende de betrokkenheid van D. Hoogendijk bij de bouw van een (nood)schouwburg aan de Aert van Nesstraat te Rotterdam, verband houdend met zijn penningmeesterschap van de Rotterdamse Kunststichting, 1941-1948; 1554-1560; 3 pakken en 4 omslagen
        - Correspondentie met de stichting 1941-1943, 1554
        - Correspondentie met derden, waaronder architecten, aannemers en leveranciers 1941-1946, 1557; pak
        - Vergaderstukken 1941-1947, 1555
        - Begrotingen, met bijlagen 1941-1942, 1558
        - Stukken betreffende de verzekering van het gebouw 1942-1947, 1559; pak
        - Stukken betreffende de stopzetting van de bouw 1943, 1560
        - Diversen 1941-1948, 1556; pak
      - Stukken betreffende het lidmaatschap van D. Hoogendijk van het bestuur van de Stichting Rotterdam 1939, 1948-1964; 1562; 1 omslag
      - Akte van schenking door D. Hoogendijk aan Het Rotterdamsche Zuigelingen Tehuis te Rotterdam van een periodieke uitkering van ƒ 83,33. Afschrift, in tweevoud, 1959; 2662; 1 omslag
      - Stukken betreffende het penningmeesterschap van D. Hoogendijk van de tuinbouwtentoonstelling Floriade, 1959-1961; 1581; 1 pak
      - Stukken betreffende het lidmaatschap van D. Hoogendijk van het bestuur van de Vereniging Het Rotterdams Universiteitsfonds te Rotterdam, 1961-1963; 1563; 1 omslag
    - P. Plantenga, A.8.4.
      - Stukken betreffende het lidmaatschap van P. Plantenga van de Raad van Advies van het garantiefonds van de lustrumcommissie van het Leidsche Studenten Corps, 1954-1956; 1574; 1 pak
      - Stukken betreffende de betrokkenheid van P. Plantenga bij de Rotary Club Amsterdam, 1957-1959; 1575-1576; 2 omslagen
        - Als penningmeester 1958-1959, 1575
        - Als lid van de ledencommissie ter introductie van nieuwe leden 1957-1959, 1576
      - Stukken betreffende het penningmeesterschap van P. Plantenga bij de Nederlandsche Vereeniging tot inrichting van een wetenschappelijk centrum voor lichamelijke opvoeding te Amsterdam, 1957-1959; 1577; 1 omslag
      - Stukken betreffende het lidmaatschap van P. Plantenga van de pensioencommissie van de Stichting Pensioenfonds van de Remonstrantse Broederschap, 1958-1962; 1578; 1 pak
      - Stukken betreffende het lidmaatschap van P. Plantenga van het bestuur van de Stichting Puck, toneelgroep van en voor jonge mensen te Amsterdam, 1959; 1579; 1 pak
    - L. Proos Hoogendijk, A.8.5.
      - Stukken betreffende het penningmeesterschap van L. Proos Hoogendijk bij de Academie voor Lichamelijke Opvoeding te Amsterdam, 1941-1947; 1567-1571; 5 pakken
        - 1941, 1567
        - 1942, 1568
        - 1943, 1569
        - 1944-1945, 1570
        - 1946-1947, 1571
      - Stukken betreffende het lidmaatschap van L. Proos Hoogendijk van het bestuur van de Vereeniging tot Bevordering van het Vreemdelingenverkeer Amsterdam, 1947-1951; 1572; 1 pak
      - Stukken betreffende het lidmaatschap van L. Proos Hoogendijk van het bestuur van het Nederlands Sanatorium te Davos, 1958-1959; 1573; 1 pak
- GEDEPONEERDE ARCHIEVEN, B.
  - Archieven van kantoren, B.1.
    - Boxtel, Markt 10, B.1.1.
      - Stukken betreffende personeelszaken, met name de Arbeidswet 1919, 1919, 1937-1940, 1953; 2700; 1 omslag
    - Bussum, Generaal de la Reylaan 35a, B.1.2.
      - Stukken betreffende problemen bij de afwikkeling van een nalatenschap, 1946-1954; 1372; 1 omslag
    - Doetinchem, Heezenstraat 528, later 47-49, B.1.3.
      - Balansbescheiden over het boekjaar 1932, 1932-1933; 2701; 1 omslag
    - Gouda, Oosthaven 2, B.1.4.
      - Akten van inpandgeving van effecten, 1948-1965; 2705; 1 omslag
    - 's-Gravenhage, Bezuidenhoutscheweg 1, B.1.5.
      - Stukken betreffende de inpandgeving van effecten door sigarenfabrikant NV B. van der Tak en Co te Rotterdam, 1916-1919; 930; 1 omslag
      - Akten van volmacht en erfrechtverklaringen; met bijlagen, 1919-1949; 1302; 1 omslag
      - Proces-verbaal van het openbreken van safeloketten, 1935; 1268; 1 stuk
    - Hilversum, Stationsstraat 17, B.1.6.
      - Diverse bescheiden afkomstig van het kantoor Hilversum, 1945-1947; 2798; 1 pak
    - Middelburg, Lange Noordstraat 38, B.1.7.
      - Arbeidsovereenkomsten, 1919-1929; 2706; 1 omslag
      - Kredietdossiers, 1920-1959; 2707-2712; 4 pakken en 2 omslagen
        - Firma Brouwenaar en van de Kamer, manufacturenhandel te Middelburg, 1920-1946, 2707
        - F. Maljers & Zn, grossierderij in koloniale waren, tabaksfabrikaten, borstelwerk enz. te Middelburg, 1923-1954, 2708; omslag
        - F.F. Konraad h/o Firma J. Konraad & Zoon, handel in ijzerwaren te Middelburg, 1937-1957, 2709
        - M.H. Boasson & Zonen NV, groothandel in textiel te Middelburg, 1951, 1954-1959, 2710
        - J. Vlieger, commissionair te Grijpskerke, 1952-1959, 2711; omslag
        - Boddaert & Co NV, ijzergieterij te Middelburg, 1955-1958, 2712
      - Vervallen kredieten en borgstellingen. Alfabetisch op naam van de cliënt. Met inhoudopgave, 1921-1945; 2713; 1 pak
      - Rapporten van controlebezoeken, 1923, 1927-1928, 1933-1941; 2714; 1 pak
      - Salarisadministratie, 1923-1946, 1956-1959; 2715; 1 pak
      - Uitgewerkte examenopgaven, 1927, 1930, z.j; 2716; 1 omslag
      - Akten van inpandgeving van effecten; met bijlagen, 1929-1941, 1962-1963; 2717; 1 omslag
      - Akten van kredietovereenkomst; met bijlagen. Alfabetisch op naam van cliënt, 1929-1963; 2718-2719; 2 pakken
        - A-L, 2718
        - M-Z, 2719
      - Akte van garantie afgegeven in opdracht van het kantoor Amsterdam aan de NV Handelmaatschappij Exportchleb als Nederlandse vertegenwoordiger van de Black Sea Steamship Company en Sovtorgflot te Odessa, in verband met betaling van schade na een aanvaring tussen het ss Krim en het ss Syrië; met bijlagen, 1935-1936; 2720; 1 omslag
      - Verklaringen van erfrecht; met bijlagen, circa 1936-1965; 2721; 1 pak
      - Correspondentie, diversen, 1943-1967; 2722; 1 pak
      - Correspondentie betreffende personeelszaken, 1945-1958; 2723; 1 pak
      - Akten van volmacht afgegeven door cliënten, 1948-1965; 2724; 1 omslag
      - Correspondentie betreffende kredieten, 1954-1958; 2725-2726; 2 pakken
        - 1954, 2725
        - 1955-1958, 2726
      - Stukken betreffende het Eurotel-project, zijnde de vestiging van een hotel in de Vrouwenpolder op Walcheren, en eventuele vestiging van een bankfiliaal hierin, 1961-1963; 2727; 1 omslag
      - Stukken betreffende het correspondentschap te Zoutelande, 1961-1966; 2728; 1 omslag
        Opgericht 1964, ressorterend onder Middelburg. Opgeheven per 1 januari 1967.
      - Stukken betreffende het eeuwfeest, 1962-1963; 2729; 1 omslag
      - Personeelsdossiers, met pasfoto's, 20e eeuw; 2730-2732; 3 pakken
        - A-J, 2730
          Niet openbaar voor 2020
        - K-P, 2731
        - R-Z, 2732
    - Ridderkerk, Molendijk C141, later Raadhuisplein 6, B.1.8.
      - Stukken betreffende bij het kantoor afgesloten brandpolissen op naam van B.C. Zwart en zijn nakomelingen, 1952-1967; 2673; 1 omslag
    - Rijswijk, Heerenweg 24, B.1.9.
      - Contracten wegens de verhuur van safeloketten, 1916; 2733; 1 omslag
    - Rotterdam, Coolsingel 109, B.1.10.
      - Contracten wegens de verhuur van safeloketten, 1919, 1926; 2577; 1 omslag
    - Rotterdam (Delfshaven), Havenstraat 15, B.1.11.
      - Limitestaten, 1918-1922; 2780; 1 omslag
      - Kredietdossiers, 1918-1953; 2772-2786; 10 pakken en omslagen
        - Adriaan Volker's Maatschappij tot het uitvoeren van openbare werken NV 1934-1945, 2772
        - Firma Willem Lucardie, handel in vlas, zaden etc. te Rotterdam 1920-1937, 2773
        - Willem Lucardie NV, groothandel in vlas en zaden te Rotterdam 1937-1944, 2786
        - E.M. Markovits, h/o Saccharinefabriek Hollandia te Rotterdam 1939-1953, 2774
        - Nederlandsche Tank-, Apparaten- en Machinefabriek Netam te Rotterdam 1940-1949, 2775
        - J.C. Oosterwijk, aannemer van grondwerken te Rotterdam 1934, 1940-1946, 2776
        - Firma Gebroeders van de Wetering, scheepswerf en scheepssmederij te Rotterdam 1918-1929, 2777
        - A. van Kuyk, aannemer te Hilligersberg 1920-1940, 2782
        - A. van Kuyk, aannemer te Hilligersberg 1936-1951, 2783
        - Rotterdamsche Kolen Centrale NV te Rotterdam 1934-1945, 2785
      - Dossiers betreffende vervallen garanties, 1927-1933; 2778; 1 pak
      - Staten van omzetcijfers van kredietnemers, 1927-1933; 2788; 1 omslag
      - Diverse akten en correspondentie, 1931-1949; 2790; 1 pak
      - Jaarlijkse en halfjaarlijkse balansdossiers over de boekjaren 1933-1944, 2771; 1 pak
      - Correspondentie betreffende assurantiezaken, circa 1933-1947; 2787; 1 pak
      - Specificatiestaten van provisie en interest, 1934-1946; 2781; 1 pak
      - Stukken betreffende door de Stichting Rotterdam 1940 verleende oorlogsmolestkredieten, 1940-1942; 2784; 1 omslag
      - Maandbalansen, 1943 aug-1945 apr; 2789; 1 omslag
      - Conceptlijsten van cliënten, met achter de namen de toevoeging goed, fout, dubieus of onbekend, bedoeld als informatie voor het hoofdkantoor om cliënten al dan niet als vijandige of verkeerde elementen aan te merken, 1945; 2734; 1 omslag
      - Correspondentie betreffende eventuele plaatsing van neon lichtreclame op de gevel van het kantoorgebouw (niet doorgegaan), 1946-1947; 2735; 1 omslag
        Tekening en foto gelicht en toegevoegd aan de betreffende collecties van ABN AMRO Historisch Archief.
      - Formulier van een akte van inpandgeving (diverse zaken). In tweevoud, z.j; 2779; 1 omslag
    - Schiedam, Lange Nieuwstraat 49, later 101, B.1.12.
      - Incassotarief voor Schiedam en omstreken, z.j; 2736; 1 stuk
      - Stukken betreffende de staat van het kantoorgebouw, 1951; 2737; 1 omslag
    - Sliedrecht, Kerkbuurt C140, later Stationsweg 13 en 21, B.1.13.
      - Correspondentie van de kantoordirectie met de hoofddirectie c.q. de Provinciale Centrale, 1918-1942; 2738; 1 pak
    - Utrecht, Oudkerkhof 11, B.1.14.
      - Stukken betreffende de overboeking van joods vermogen naar Lippmann Rosenthal & Co op grond van de door de Duitse bezetter uitgevaardigde verordeningen inzake vijandelijk vermogen, 1938-1944; 2739; 1 pak
    - Venlo, Keulsepoort 2-4, B.1.15.
      - Rapporten van controlebezoeken, 1947-1959; 2740; 1 pak
      - Stukken betreffende verleende kredieten, 1958-1965; 1039-1041; 3 banden
        - PC-kredieten A-M, 1039
        - PC-kredieten N-Z, 1040
        - Fondsdebiteuren rayon A, 1041
    - Zaandam, Westzijde 13, B.1.16.
      - Iets over chèque-rekeningen, wervingsbrochure van het kantoor Zaandam voor het openen van cheque (deposito)rekeningen door (kleine) particulieren, ná 1916; 1274; 1 katern
        Het kantoor werd in 1916 geopend.
      - (Half)jaarlijkse balansdossiers, boekjaren 1934-1957 en 1965-1967, 1934-1958, 1965-1968; 2741-2749; 9 pakken
        - Boekjaren 1934-1937, 2741
        - Boekjaren 1938-1941, 2742
        - Boekjaren 1942-1945, 2743
        - Boekjaren 1946-1949, 2744
        - Boekjaren 1949-1950, 2745
        - Boekjaren 1951-1952, 2746
        - Boekjaren 1953-1954, 2747
        - Boekjaren 1955-1957, 2748
        - Boekjaren 1965-1967, 2749
      - Rapporten van controlebezoeken. Niet compleet, 1925-1954; 2750-2752; 3 pakken
        - 1925-1930, 2750
        - 1931-1936, 2751
        - 1937-1954, 2752
      - Kredietdossiers, 1920, 1923-1951; 2762-2767; 6 pakken
        - Albert Heyn NV te Zaandam, correspondentiedossier 1925-1939, 2762
        - Hollandsche Deurenfabriek C. Bruynzeel & Zonen NV, vanaf 1930 Bruynzeel's Deurenfabriek NV te Zaandam 1920, 1923-1938, 2763
        - Firma J. Ris & Co te Koog aan de Zaan 1925-1939, 2764
        - Pieter Schoen en Zoon NV, verffabriek te Zaandam 1925-1951, 2765
        - Kredietdossiers gevormd door het kantoor Zaandam van de Nationale Bankvereeniging 1925-1929, 2766
        - Vervallen kredieten 1926-1932, 2767
      - Correspondentie, serie DD (Districts Directie), (1925) 1929-1935 (1936); 2768; 1 pak
      - Rapporten opgesteld naar aanleiding van kredietaanvragen, 1916-1920; 2769; 1 pak
      - Akten van inpandgeving van effecten, 1929-1953; 2770; 1 pak
    - Zetten, Huize St. Walburg, later Wageningsestraat 34, 37c en 49, B.1.17.
      - Stukken afkomstig van het correspondentschap Zetten, 1946-1970; 2797; 1 pak
        Het correspondentschap Zetten ressorteerde onder het kantoor Nijmegen.
    - Zwolle, Sassenstraat 37/Nieuwe Markt 5, B.1.18.
      - Stukken betreffende deviezentransacties voor en de bijzondere rekening ten name van een cliënte te Castel Gandolfo, 1929-1947; 2753; 1 pak
      - Stukken betreffende zekerheidsstellingen door H. Houtman te Heerde inzake alle verplichtingen voortkomend uit zijn functie van incassobode, 1933-1955; 2754; 1 omslag
      - Stukken betreffende een vordering op een cliënt te Lutten (ambt Hardenberg), 1937-1943; 2755; 1 omslag
      - Stukken betreffende deviezentransacties voor en de bijzondere rekening ten name van een cliënte te Lugano, 1940-1947; 2756; 1 pak
      - Stukken betreffende het derdenbeslag op tegoeden van een cliënt te Zwolle, 1944; 2757; 1 omslag
      - Stukken betreffende een vermiste coupon van de 4% lening 1937 Hypotheek Bank van het Koninkrijk Denemarken, 1944; 2758; 1 omslag
      - Stukken betreffende de benoeming en het ontslag van J.A. de Neeve, 1944-1945; 2759; 1 omslag
      - Diversen, 1944-1946; 2760; 1 omslag
  - Archieven van dochterondernemingen, B.2.
    - Vereeniging van Commanditaire Vennooten 1864-1893, B.2.1.
      In 1864 werd op initiatief van directeur M. Hinsberg een commanditaire vereniging opgericht, die en commandite aan de bank werd verbonden. Door deze constructie kon een onbepaald aantal commanditaire vennoten zich onder bepaalde voorwaarden aan de Rotterdamsche Bank aansluiten. De vereniging wilde goedkoop en zeker krediet bezorgen aan de handel en nijverheid in Nederland, en via deze weg tevens de bank van uitgebreide en goede relaties voorzien. Het was dus een stap in de richting van de Nederlandse markt. De vereniging had in dit opzicht zeker een belangrijke functie. De actie van Hinsberg kreeg door haar 'binnenlands' karakter veel kritiek en zorgde voor grote interne twisten. Met name de kassiers onder de oprichters, die de bank bedoeld hadden als hulpinstelling voor de koloniën en koloniale handel, vreesden nu mogelijke concurrentie voor hun eigen firma's. Toen het publiek eind negentiende eeuw meer vertrouwd werd met het bankbedrijf werd de vereniging overbodig en stierf ze een stille dood.
      - Stukken betreffende de Vereeniging van Commanditaire Vennooten der Rotterdamsche Bank, 1864-1893; 321; 1 pak
      - Mees, M., Nog een woord over de Commanditaire Vereeniging der Rotterdamsche Bank. Gedrukt, 1864; 323; 1 stuk
      - Circulaire houdende een commentaar van D. Bauduin op een schrijven van M. Mees getiteld De vergelijking van de Rotterdamsche Bank N.V. met de Disconto Gesellschaft te Berlijn. Gedrukt, 1864; 324; 1 stuk
      - Akte van overeenkomst tussen de Rotterdamsche Bank enerzijds en J. van der Chijs en Zoon anderzijds betreffende het optreden van laatstgenoemden als commanditaire vennoot voor een bedrag van ƒ 10.000,-, 1865; 322; 1 stuk
      - Open brief van M. Hinsberg aan de aandeelhouders der Rotterdamsche Bank. Gedrukt, 1867; 325; 1 katern
      - Mr. B. O[ldenkott]. Geschiedenis van de Rotterdamsche Bank in hoofdstukken, 1868; 326; 1 stuk
      - Mededeelingen aan heeren deelhebbers in de Rotterdamsche Bank van de interimaire directie. Gedrukt, 1869; 327; 1 katern